臺灣高等法院刑事判決　　　　　　　　96年度上易字第2684號
上　訴　人　臺灣板橋地方法院檢察署檢察官
被　　　告　乙○○
上列上訴人因被告竊盜案件，不服臺灣板橋地方法院96年度易字
第276 號，中華民國96年9 月21日第一審判決（起訴案號：臺灣
板橋地方法院檢察署95年度偵字第24665 號），提起上訴，本院
依簡式審判程序審理，判決如下：
    主  文
原判決撤銷。
乙○○踰越牆垣於夜間侵入住宅竊盜，處有期徒刑壹年貳月，減
為有期徒刑柒月。
    事實及理由
一、本件犯罪事實及證據，除證據部分應予補充「被告乙○○於
    原審及本院審理時之自白」外，餘均引用如附件起訴書之記
    載。
二、核被告乙○○所為，係犯刑法第321 條第1 項第1 款、第2
    款之踰越牆垣於夜間侵入住宅竊盜罪。原審對被告論罪科刑
    ，固非無見，惟被告潛入他人住宅竊盜，對居家安全實有重
    大危害，且其竊取之金額甚高，復未賠償被害人損失，原審
    僅量處有期徒刑一年，量刑有失衡之處，檢察官依被害人請
    求而上訴以原審量刑過輕，非無理由，自應由本院將之撤銷
    改判。爰審酌被告危害他人居家安全，惡性重大，所竊取之
    財物價值將近90萬元，所生損害甚大，迄今亦未賠償被害人
    ，惟念其犯後承認犯行，犯後態度尚可，及其智識程度、生
    活狀況等一切情狀，量處如主文第2 項所示之刑。又被告犯
    罪時間，係在96年4 月24日以前，其於中華民國九十六年罪
    犯減刑條例施行前，雖經原審於96年5 月30日發布通緝，惟
    於96年8 月17日自動歸案接受審判，有原審96年8 月17日報
    到單在卷可稽，依該條例第2 條第1 項第3 款規定減其刑期
    二分之一。
據上論斷，應依刑事訴訟法第369條第1項前段、第364條、第273
條之1第1項、第299條第1項前段，第310條之2、第454條第2項，
刑法第321條第1項第1款、第2款，中國民國九十六年罪犯減刑條
例第2條第1項第3款、第7條，判決如主文。
本案經檢察官張金塗到庭執行職務。
中　　華　　民　　國　　96　　年　　12　　月　　20　　日
 　　　　　 刑事第十五庭  審判長法　官　吳昭瑩
                                法　官　李釱任
                                法　官　李正紀
以上正本證明與原本無異。
不得上訴。
                                書記官  鄭信昱
中　　華　　民　　國　　96　　年　　12　　月　　20　　日
附錄：本案論罪科刑法條全文
刑法第321 條
犯竊盜罪而有左列情形之一者，處六月以上五年以下有期徒刑：
一、於夜間侵入住宅或有人居住之建築物、船艦或隱匿其內而犯
    之者。
二、毀越門扇、牆垣或其他安全設備而犯之者。
三、攜帶兇器而犯之者。
四、結夥三人以上而犯之者。
五、乘火災、水災或其他災害之際而犯之者。
六、在車站或埠頭而犯之者。
前項之未遂犯罰之。
附件：
臺灣板橋地方法院檢察署檢察官起訴書
　　　　　　　　　　　　　　　　　　 95年度偵字第24665號
　　被　　　告　乙○○　男　32歲（民國○○年○月○○日生）
　　　　　　　　　　　　住南投縣埔里鎮○○路26號
　　　　　　　　        居南投縣埔里鎮○○○街66號
                        國民身分證統一編號：Ｚ000000000號
上列被告因竊盜案件，業經偵查終結，認應提起公訴，茲將犯罪
事實及證據並所犯法條分敘如下：
        犯  罪  事  實
一、乙○○意圖為自己不法之所有，基於竊盜之犯意，於民國95
    年7月27日凌晨4時許之夜間，前至其所任職之「和風日本料
    理廚房」負責人甲○○位於臺北縣三重市○○○路2巷1弄14
    號1樓住宅，乘四下無人注意之際，從防火巷踰越牆垣侵入
    該住處，並徒手竊取甲○○所有、內裝有日圓2,800,000元
    （換算新臺幣約812,000元）、美金1,700元（折算新臺幣約
    55 ,000 元）之黑色公事包1個及國泰世華商業銀行、臺北
    富邦銀行信用卡各1張等物品，得手後旋即於同日凌晨5時3
    分許從現場逃逸無蹤。嗣甲○○發覺家中遭竊後報警處理，
    經警循線追查，始查悉上情。
二、案經臺北縣政府警察局三重分局報告偵辦。
　　　　證  據  並  所  犯  法  條
一、證據清單及待證事實
┌──┬────────────┬────────────┐
│編號│　證　據　名　稱　　    │　待　證　事　實　　　  │
├──┼────────────┼────────────┤
│ 一 │被告乙○○於偵訊中之供述│前揭侵入被害人甲○○住家│
│    │                        │竊盜之事實。            │
├──┼────────────┼────────────┤
│ 二 │證人即被害人甲○○、被害│一、被告於夜間侵入被害人│
│　　│人女婿林珀璋及前述「和風│    住家竊盜之事實。    │
│    │日本料理廚房」員工洪淑惠│二、被害人住家巷口監視器│
│    │等人於警詢中之證述      │    於95年7月27日凌晨5時│
│    │                        │    3分許，所攝得從被害 │
│    │                        │    人住處離去之人確為被│
│    │                        │    告無訛。            │
├──┼────────────┼────────────┤
│ 三 │被害人住家巷口監視器於95│一、被告於上開時間自被害│
│　　│年7月27日凌晨5時3分許， │    人住家離去之事實。  │
│　　│所攝得畫面之翻拍照片    │二、被告本件竊盜時間應於│
│    │                        │    95年7月27日凌晨4時許│
│    │                        │    至同日凌晨5時3分許之│
│    │                        │    間。                │
├──┼────────────┼────────────┤
│ 四 │交通部中央氣象局編印之95│一、95年7月27日之日出時 │
│    │年度臺北地區7月份日出日 │    間為該日上午5時19分 │
│    │沒時刻表                │    許。                │
│    │                        │二、本件屬夜間侵入住宅竊│
│    │                        │    盜之事實。          │
└──┴────────────┴────────────┘
二、核被告乙○○所為，係犯刑法第321條第1項第1款、第2款之
    加重竊盜罪嫌。請審酌被告正值壯年，不思努力工作以獲取
    金錢，竟竊取他人之財物，嚴重干擾被害人之經濟生活，請
    判處有期徒刑1年，以示懲儆。
三、依刑事訴訟法第251條第1項提起公訴。
　　此    致
臺灣板橋地方法院
中　　華　　民　　國　　95　　年　　12　　月　　12　　日
                        檢察官    顏  迺  偉
                        檢察官    黃  筵  銘
上正本證明與原本無異
中　　華　　民　　國　　95　　年　　12　　月　　23　　日
                        書記官
附錄本案所犯法條全文：
中華民國刑法第321條
（加重竊盜罪）
犯竊盜罪而有左列情形之一者，處 6 月以上、 5 年以下有期徒
刑：
一  於夜間侵入住宅或有人居住之建築物、船艦或隱匿其內而犯
    之者。
二  毀越門扇、牆垣或其他安全設備而犯之者。
三  攜帶兇器而犯之者。
四  結夥三人以上而犯之者。
五  乘火災、水災或其他災害之際而犯之者。
六  在車站或埠頭而犯之者。
前項之未遂犯罰之。
